---
title: "Ejércicio Integrador | Probabilidad"
subtitle: "UBA - Curso Nivelador - Maestría en Estadística Matemática"
author: "Renan Moises"
date: "3/14/2021"
output: pdf_document
---

```{r setup, include=FALSE}
knitr::opts_chunk$set(echo = TRUE)
```

**Una planta de ensamblaje recibe una partida de 25 piezas de precisión que incluye exactamente** $k$ **defectuosas. La división de control de calidad elige 5 piezas al azar para controlarlas y rechaza la partida si encuentra al menos 1 defectuosa.**

1.  **Si** $k = 3$**, ¿cuál es la probabilidad de que la partida pase la inspección?**

```{r}
proba_pasar_la_inspeccion = dhyper(0, 3, 25-3, 5)
proba_pasar_la_inspeccion
```

2.  **¿Cómo se comporta la probabilidad de que la partida pase la inspección?**

```{r}
probas=c()
for (k in 0:25) {
    probas[k + 1] = dhyper(0, k, (25 - k), 5)
}
ks = 0:25
plot(ks, probas)
```

| *Conforme k aumenta, la probabilidad de que partida pase la inspección disminui.*

3.  **¿Cuál es la máxima probabilidad de acceptar una partida que contenga más de 5 piezas defectuosas?**

```{r}
# La máxima probabiliddad, con k = 6, és:

dhyper(0, 6, 25 - 6, 5)
```

4.  **Supongamos que en un mes se reciben 10 partidas de 25 piezas con 3 piezas defectuosas cada una, de forma independiente.**

-   **Hallar la función de probabilidad puntual, esperanza y varianzade la cantidad de [partidas rechazadas]{.ul} en un mes.**

| *La compañia recebe 10 muestras de 25 piezas por mes. La evaluación de las muestras sigue el mismo critério, y las muestras son **independientes***. *Así, la probabilidad de exito/fracaso es constante y la distribuición que mide la cantidad de exitos con probabilidad constante dentro de una muestra finita es la **Binomial***. 

```{r}
ks = 0:10
probas_rech = c()
for (k in 0:10) {
    probas_rech[k + 1] = dbinom(k, 10, 1 - 0.49565) # 0.50435, proba partidas rechazadas
}

probas_rech
```

-   **Esperanza de X**

```{r}
esperanza_x = sum(ks * probas_rech)
esperanza_x
```

-   **Varianza de X**

```{r}
varianza_x = sum(ks^2 * probas_rech) - (sum(ks * probas_rech))^2
varianza_x
```

-   **Graficando con R**

```{r}
plot(ks, probas_rech, type = 'b', lwd = 2)
```

-   **Distribuición conocida:**

| $Normal$.

-   **A partir del criterio adoptado por la división de control de calidad y lo que observa en estos resultados, ¿es prudente seguir comprando a este provedor?**

| *Asumindo que la comañia este dispuesta a rechazar hasta **3** partidas por mes*
| 
| $P(X \leq 3) = 1 - P\large(\small(P(X = 4) + (P(X = 5) + \ldots + P(X = 10)\large)$
| 
| $P(X \leq 3) \approx 0,1648$

| *La probabilidad de rechazar 3 partidas o menos es demasiado baja,* $16,48 \%$*. De esa manera, **la compañia deberia buscar a un nuevo proveedor.***
